Крутских Андрей Юрьевич, Software Developer

Москва, Россия

andrey.krutskikh18@gmail.com / t.me/ppxxd

github.com/ppxxd

Я имею 2-летний опыт в разработке pet-проектов, а также highload Minecraft серверов (коммерческих).

Обладаю опытом в написании, проектировании, оптимизации, отладке и поддержке приложений/сервисов.

Выбрал Java и Backend-разработку благодаря их ключевой роли в создании сложных, масштабируемых и надежных систем. Java как язык разработки привлекла меня своей универсальностью и обширной экосистемой.

С уважением отношусь как к своему, так и к чужому времени, поэтому стараюсь планировать и соблюдать сроки. За пару лет опыта научился строить долгосрочные благополучные отношения с командой и клиентами.

Люблю активный и силовой спорт. Занимаюсь в зале и серьезно отношусь к бегу.

Также владею английским языком на уровне С1.

Технические навыки

Разработка: Рефакторинг, Оптимизация, Командная разработка, ООП, EDA, SOA, TDD.

Языки программирования: Java/Kotlin, Python, SQL.

Хранилища данных: PostgreSQL, MySQL/MariaDB, MongoDB, Redis.

Фреймворки: Spring (Boot, MVC).

Контроль версий: Git.

Багтрекинг: Trello, GitHub, GitLab, Yandex. Tracker.

OC: Mac OS, Linux, Windows.

Прочее: Maven/Gradle, Docker.

Образование

Московский Государственный Технологический Университет

"СТАНКИН", 2021 - настоящее время

- Высшая математика
- C++, Java, Python
- Дискретная математика
- Компьютерные сети
- MySQL/MariaDB/PostgreSQL
- Управление проектами
- DevOps (доп. образование)

JetBrains Academy, 02.2023 - 06.2024 Яндекс.Практикум, 10.2023 - 11.2024

Опыт работы

Java-разработчик

Апрель 2024 - Настоящее время

С нуля занимался разработкой полноценной игры. Проектировал и кодил нужные этому серверу плагины-микросервисы.

Релизнувшись, игра помогла привлечь и удержать новую аудиторию с других серверов.

Работал и управлял командой из 3-х человек.

Технологии: Java +(Concurrency), Kotlin, JUnit, MongoDB, JS.

Java-разработчик

Октябрь 2023 - Апрель 2024

CivCraft

Обучался разработке плагинов для Minecraft серверов. Оптимизировал, отлаживал, рефакторил и обновлял open-source версию игры.

Работал в команде из 6-х человек.

Технологии: Java +(Concurrency), MySQL/MariaDB,

MongoDB, JS.

Ассесор разметки данных

Июль 2023 - Апрель 2024

Занимался разметкой данных для обучения моделей и тестированием их работы.

Проекты

Упрощенный аналог приложения САПР-ВАR

Разработал систему автоматизации прочностных расчётов стержневых систем, испытывающих растяжение-сжатие.

Технологии: Java, JavaFX.

Социальная сеть (Яндекс.Практикум)

Разработал Spring Boot приложение для социальной сети, которая помогает выбирать фильмы на основе ваших просмотров и оценок. С нуля реализовал бизнес-логику для данного приложения

Технологии: Java, Spring Boot, JUnit, H2, Postman, REST API.

Афиша мероприятий (Яндекс.Практикум)

Spring Boot приложение афиши в котором можно предложить какое-либо событие от выставки до похода в кино и собрать компанию для участия в

Состоит из двух сервисов:

нём.

- основной сервис, содержащий всё необходимое для работы продукта;
- сервис статистики, который хранит количество просмотров и позволяет делать различные выборки для анализа работы приложения.

Технологии: Java, Spring Boot, PostgreSQL, Postman, Docker, REST API.

Cristalix

VimeWorld.com

Яндекс Крауд

saprapp

Filmorate

Explore With Me